---
title: "R Notebook"
output: html_notebook
---

概率分布，是概率论的基本概念之一，主要用以表述随机变量取值的概率规律。为了使用的方
便，根据随机变量所属类型的不同，概率分布取不同的表现形式。（1）离散型随机变量概率分
布
（2）连续型随机变量概率分布连续型随机变量(如体长、体重、蛋重)的概率分布不能用分布列
来表示，因为其可能取的值是不可数的。我们改用随机变量x在某个区间内取值的概率P(a≤x [1]
1.86795623 -0.82628669 -1.52291361 0.36943549 -0.09529713 #> [6] -0.79170938
0.48755023 1.10974526 0.69891564 0.86937100 ``` #7.1.2设置均值和标准差

```{r}
rnorm(n=10,mean = 100,sd=20)
```
计算一个特定值的概率
```{r}
randam<-rnorm(10)
dnorm(randam)#返回的是一个特定值发生的概率#
dnorm(c(1,0,1),mean = 100,sd=20)
```
通过服从正态分布的随机变量绘制钟形曲线
```{r}
randum<-rnorm(30000)
randensity<-dnorm(randum)
require(ggplot2)
#> Loading required package: ggplot2
ggplot(data.frame(x=randum,y=randensity))+aes(x=x,y=y)+geom_point()+labs(x="Random normal variables",y="density")
```
 pnorm 计算正态分布的分布，即给定一个数的累计概率，或是小于这个数的概率
```{r}
pnorm(randam)
pnorm(c(1,0,1))
pnorm(c(3,0,3))
pnorm(1)
pnorm(1)
p<-ggplot(data.frame(x=randum,y=randensity))+aes(x=x,y=y)+geom_line()+labs(x="x",y="density")
p
```

```{r}
neglseg<-seq(from=min(randum),to=1,by=.1)
less<-data.frame(x=neglseg,y=dnorm(neglseg))
head(less)
```

```{r}
less1<-rbind(c(min(randum),0),less,c(max(less$x),0))#行合并#
less1
p+geom_polygon(data = less1,aes(x=x,y=y))#添加多体\多边形#
```

```{r}
neglseg1<-seq(from=1,to=1,by=.1)
neg1<-data.frame(x=neglseg1,y=dnorm(neglseg1))
head(neg1)
```



```{r}
neg1<-rbind(c(min(neg1$x),0),neg1,c(max(neg1$x),0))
p+geom_polygon(data=neg1,aes(x=x,y=y))
```

```{r}
prob<-pnorm(randum)#累计概率#
ggplot(data.frame(x=randum,y=prob))+aes(x=x,y=y)+geom_point()+labs(x="random normal
variables",y="probability")
```

 qnorm返回分位数（与pnorm对立）
```{r}
randam
pnorm(randam)
qnorm(pnorm(randam))
all.equal(randam,qnorm(pnorm(randam)))
```
 
 
 
 
 
 二项分布即重复n次独立的伯努利试验。在每次试验中只有两种可能的结果，而且两种结果发生
与否互相对立，并且相互独立，与其它各次试验结果无关，事件发生与否的概率在每一次独立试
验中都保持不变，则这一系列试验总称为n重伯努利实验，当试验次数为1时，二项分布服从0-1
分布。 n：运行次数；size：实验次数，prob:概率，进行10次实验，模拟成功的概率为0.4，产
生的数是成功的次数#
```{r}
rbinom(n=1,size=10,prob = 0.4)
rbinom(n=5,size=10,prob = 0.4)
rbinom(n=1,size = 1,prob = 0.4)
rbinom(n=3,size = 1,prob = 0.4)
rbinom(n=5,size = 1,prob = 0.4)
a<-rbinom(n=10000,size = 10,prob = 0.3)
binomdata<-data.frame(successes=a)
require(ggplot2)
ggplot(binomdata,aes(x=successes))+geom_histogram(binwidth = 1)
```

```{r}
binom5<-data.frame(successes=rbinom(n=10000,size = 5,prob = 0.3),size=5)
head(binom5)
dim(binom5)
ggplot(binom5,aes(x=successes))+geom_histogram(binwidth = 1)
```

```{r}
binom10<-data.frame(successes=rbinom(n=10000,size = 10,prob = 0.3),size=10)
ggplot(binom10,aes(x=successes))+geom_histogram(binwidth = 1)
```
```{r}
binom100<-data.frame(successes=rbinom(n=10000,size = 100,prob = 0.3),size=100)
ggplot(binom100,aes(x=successes))+geom_histogram(binwidth = 1)
```
```{r}
binom1000<-data.frame(successes=rbinom(n=10000,size = 1000,prob = 0.3),size=1000)
ggplot(binom100,aes(x=successes))+geom_histogram(binwidth = 1)
```


```{r}
rbin<-rbind(binom5,binom10,binom100,binom1000)
dim(rbin)#(行列数)

ggplot(rbin,aes(x=successes))+geom_histogram()+facet_wrap(~size,scales = "free")#（不同实验大小的随机二项直方图）
```
dbinom,pbinom 分别返回的是二项分布
的密度（精确的概率值）和分布（累计的概率）#

```{r}
dbinom(x=3,size = 10,prob = 0.3)#成功三次的概率#

pbinom(q=3,size = 10,prob = 0.3)#成功小于等于三次的分布#

dbinom(x=1:10,size = 10,prob = 0.3)

pbinom(q=1:10,size = 10,prob = 0.3)


qbinom(p=0.3,size = 10,prob = 0.3)
```
泊松分布
```{r}
pois1<-rpois(n=10000,lambda = 1)
pois2<-rpois(n=10000,lambda = 2)
pois5<-rpois(n=10000,lambda = 5)
pois10<-rpois(n=10000,lambda = 10)
pois20<-rpois(n=10000,lambda = 20)
pois<-data.frame(lambda1=pois1,lambda2=pois2,lambda5=pois5,lambda10=pois10,lambda20=pois20)
pois
```
