---
title: "R 统计图形"
output: 
目录： 统计图形
基础图形设计
◦ 分面图形
◦  箱线图和小提琴图
◦  lubridate对日期变量进行操作
◦  图形设计扩展
◦ 添加平滑曲线
◦ 部分参数改变
◦根据年份分别绘制条形图
◦ 多样化图形背景
◦  多曲线
---
 
基础图形设计
```{r}
data(diamonds)

a<-seq(1,98,by=3)
a
plot(a,type = "p")
```

```{r}
b<-c(4,67,89,56,43,21,2,34,9,45,32)
c<-c(1:11)
plot(c,b,type = "l",main = "count",xlab="x",ylab = "y")
```

```{r}
require(ggplot2)#ggplot2:ggplot（）初始图层，+geom_point geom_line geom_histogram增加图层（aes指明数据中的变量映射到数轴或其他的图形元素）#
#> Loading required package: ggplot2
ggplot(diamonds)+geom_histogram(aes(x=carat))+labs(title = "diamonds")#直方图#
ggplot(diamonds)+geom_density(aes(x=carat),fill="purple")#fill放在aes外面#
ggplot(diamonds)+geom_point(aes(x=carat,y=price))#散点图#
g<-ggplot(diamonds,aes(x=carat,y=price))
g+geom_point(aes(color=clarity))#指定的颜色由数据来定#
g+geom_point(aes(color=carat))
ggplot(diamonds)+geom_histogram(aes(x=carat),fill="blue")+labs(title = "diamonds")
ggplot(diamonds)+geom_histogram(aes(fill=factor(color),x=carat))+labs(title ="diamonds")
```



分面图形
face_wrap（根据变量水平将数据划分为子集，每一个子集依次绘制到页面的不同面板
中）,face_grid（将变量的水平映射到面板的行和列）

```{r}
g<-ggplot(diamonds,aes(x=carat,y=price))
g+geom_point(aes(color=color))+facet_wrap(~color)#行与列的数据没有实际意义，根据color分面#
```
#
```{r}
g+geom_point(aes(color=color))+facet_grid(cut~clarity)#fair cut关于I1 clarity的散点图和
clarity的散点图，变量与垂直方向与cut匹配，变量与水平方向clarity匹配#
```


```{r}
ggplot(diamonds,aes(x=carat))+geom_histogram()+facet_wrap(~color)
ggplot(diamonds,aes(x=carat))+geom_histogram()+facet_grid(cut~clarity)
```

箱线图和小提琴图
其实是箱线图与核密度图的结合，箱线图展示了分位数的位置，小提琴图则展示了任意位置的密
度，通过小提琴图可以知道哪些位置的密度较高。白点是中位数，黑色盒型的范围是下四分位点
到上四分位点，细黑线表示须。外部形状即为核密度估计#

```{r}
ggplot(diamonds,aes(y=carat,x=cut))+geom_boxplot()
ggplot(diamonds,aes(y=carat,x=cut))+geom_point()+geom_violin()+geom_boxplot(width=.1,fill="red",outlier.colour = NA)
ggplot(diamonds,aes(y=carat,x=cut))+geom_violin()+geom_point()
```



lubridate对日期变量进行操作
```{r}
require(lubridate)
#> Loading required package: lubridate 备注：这里需要下载r包 不然程序跑不出
#>
#> Attaching package: 'lubridate'
#> The following object is masked from 'package:base':
#>
#> date
data("economics")
economics$year<-year(economics$date)#提取年份#
economics$month<-month(economics$date,label=TRUE)#提取月份,lable=TRUE：JAN,FEB...#
econ2000<-economics[which(economics$year>=2000),]#提取年份大于2000年的#
require(scales)
g<-ggplot(econ2000,aes(x=month,y=pop))
g<-g+geom_line(aes(color=factor(year),group=year))#将颜色映射到年份上#
g<-g+scale_color_discrete(name="year")#命名#
g<-g+scale_y_continuous(labels = comma)#标准化#
g<-g+labs(title="populatin growth",x="month",y="population")
g
g<-ggplot(economics,aes(x=date,y=pop))+geom_line()+labs(y="population")
g+coord_cartesian(ylim = c(0,320000))
g+geom_point()
ggplot(economics,aes(x=date,y=pop))+geom_line(color="blue",linetype="dashed")
```

图形设计扩展
 添加平滑曲线
```{r}
pop<-c(3,4,6,9,4,10,12,19,6,9,20,11)
year<-c(1990,1990,1998,1990,1998,1990,1990,1998,1990,1990,1998,1998)
income<-c(11,24,35,24,10,45,23,5,23,11,17,18)
country<-c("USA","AUSTRALIA","ENGLAND","USA","CHINA","CHINA","USA","ENGLAND","ENDIA","USA","AUSTRAL","USA")

library(ggplot2)
data1<-data.frame(pop,year,income,country)
p<-ggplot(data =data1,aes(x=pop,y=income))
p+geom_point(aes(color=factor(year)))+stat_smooth()+labs(x="population")
ggplot(data1,aes(x=pop,y=income,group=year,colour=year))+geom_line()+geom_point()+scale_linetype_discrete(name="year")+ggtitle("population income")

```



部分参数改变

```{r}
p<-ggplot(data =data1,aes(x=pop,y=income))
p+geom_point(aes(color=factor(year)))+stat_smooth()+scale_color_manual(values = c("blue","red"))
```


根据年份分别绘制条形图
position控制位置调整方式
```{r}
p<-ggplot(data1,aes(x=country))
g<-p+geom_bar(aes(fill=country))
class2<-data1$country
class2<-reorder(class2,class2,length)#排序#
data1$class2<-class2
p<-ggplot(data1,aes(x=class2))
p+geom_bar(aes(fill=class2))
```


```{r}
p<-ggplot(data1,aes(class2,fill=factor(year)))
p+geom_bar(position ="dodge")#并立#
p+geom_bar(position = "stack")#叠加#
p+geom_bar(position = "fill")+labs(y="probability")#相对比例#")
```


2.5.4 多样化图形背景 The
Economist,Excel,Edward Tufte,The Wall

```{r}
require(ggthemes)#需要安装 
#> Loading required package: ggthemes
g2<-ggplot(diamonds,aes(x=carat,y=price))+geom_point(aes(color=color))
g2+theme_economist()+scale_color_economist()
g2+theme_tufte()
g2+theme_wsj()
```



多曲线
```{r}
day<-c(1,2,3,4,5,6)
apples<-c(8,7,5,3,2,1)
pears<-c(2,5,6,8,9,6)
banana=2*pears
data1<-data.frame(day,apples,pears,banana)
require(reshape2)
#> Loading required package: reshape2
twhole<-melt(data1,id="day")
ggplot(twhole,aes(x=day,y=value))+geom_line(aes(color=variable))



library(MASS)
library("ISLR")
dose<-c(20,30,40,45,60)
drugA<-c(16,20,27,40,60)
drugB<-c(15,18,25,31,40)
plot(dose,drugA,type = "b")#type="b"表示同时绘制点和线


pic<-par(no.readonly = T)#复制当前参数设置#
par(lty=2,pch=17)#修改，Ity为制定线条类型，pch制定绘制点使用的符号#
plot(dose,drugA,type = "b")
plot(dose,drugA,type = "b",lty=3,lwd=3,pch=15,cex=2)#lwd：线条宽度，默认值为1，cex：符号大
小#
plot(dose,drugA,type="b",lty=2,pch=17,col="red",fg="yellow")
```

#col="",默认的绘图颜色，col.axis：坐标轴刻度文字的颜色，col.lab坐标轴标签的颜色，fg：图形前景
色，bg：图形背景色#

```{r}
x<-c(1:10)
y<-x
z<-10/x
opar<-par(no.readonly = T)
par(mar=c(5,4,4,8)+0.1)#增加边界大小，mar以数值向量表示边界大小，顺序为下左上有，单位为英分#
plot(x,y,type = "b",pch=21,col="red",yaxt="n",lty=3,ann = F)#禁用y轴，移除默认的标签，标题#
lines(x,z,type = "b",pch=22,col="blue",lty=2)#添加新的线#
axis(2,at=x,labels=x,col.axis="red",las=2)#创建自定义坐标轴，size：哪边绘制坐标轴，1下，2左，3=上，4=右；at所需要绘制刻度线的位置#
axis(4,at=z,labels = round(z,digits = 2),col.axis="blue",las=2,cex.axis=0.7,tck=.01)
mtext("y=10/x",side = 4,line = 3,cex.lab=1,las=2,col="blue")
title("An Example",xlab = "Xvalus",ylab = "y=x")
```

