---
title: "R 的字符串操作"
output: html_notebook
---
对象合并
paste:paste(…, sep = " “, collapse = NULL),sprintf#
```{r}
paste("hello","jessi","and others")

sprintf("hello %s %s","jessi","and others")

paste("hello",c("lucy","jane"),c("chen","li"),",")

paste("hi",c("lucy","jane","david"),collapse = ",")#利用collapse参数，paste能将一个文本向
#量拆解成有任意分隔符的元素组成的向量#
paste(c("hello","everyone","out there"),collapse = ",")
person<-"Jared"
partysize<-"eight"
waittime<-25
paste("hello",person,",your party of",partysize,"will be seated in",waittime,"minutes.",sep = "")#sep: 把多个字符串拼接为一个大的字符串，用于字符串的分割符。#

sprintf("hello %s, yout party of %s will be seated in %s
minutes",person,partysize,waittime)

sprintf("hello %s, yout party of %s will be seated in %s minutes",c("Jared","Lucy"),c
("eight","four",10,16),waittime)#向量长度必须是彼此的倍数#

```
调用stringr包
```{r}
require(stringr)
```
与str_join完全相同，类似于paste:字符串拼接操作:str_c(…, sep = “”, collapse = NULL)#
```{r}
str_c("a","b",sep = "")

str_c(c("a","a1"),c("b","b1"),sep = "")

str_c(head(letters),collapse = " ")

str_c(c("a","a1"),c("b","b1"),collapse = "")

```



str_trim函数
去掉字符串的空格和TAB():str_trim(string, side = c(“both”, “left”, “right”)),side: 过滤方式，both两
边都过滤，left左边过滤，right右边过滤#
```{r}
str_trim(" left space ",side = "left")#去掉空格

str_trim(" left space ",side="right")

str_trim(" left space ",side="both")
```


str_pad函数
补充字符串的长度str_pad(string, width, side = c(“left”, “right”, “both”), pad = " “)，width: 字符串
填充后的长度，side: 填充方向，both两边都填充，left左边填充，right右边填充，pad: 用于填充
的字符#
```{r}
str_pad("connan",20,"left")
#> [1] " connan"
str_pad("connan",20,"right")
#> [1] "connan "
str_pad("connan",20,"both","x")
#> [1] "xxxxxxxconnanxxxxxxx"
```
str_dup函数

赋值str_dup(string, times)#
```{r}
val <-c("abca4", 123, "cba2")
str_dup(val,2)
#> [1] "abca4abca4" "123123" "cba2cba2"
str_dup(val,1:3)#按位置复制#
#> [1] "abca4" "123123" "cba2cba2cba2"
```
str_wrap函数

控制字符串输出格式str_wrap(string, width = 80, indent = 0, exdent = 0)，width: 设置一行所占的
宽度，indent: 段落首行的缩进值，exdent: 段落非首行的缩进值# #cat(… , file = “”, sep = " “, fill
= FALSE, labels = NULL, append = FALSE)#
```{r}
txt<-"R语言作为统计学一门语言，一直在小众领域闪耀着光芒。直到大数据的爆发，R语言变成了一门炙手
可热的数据分析的利器。随着越来越多的工程背景的人的加入，R语言的社区在迅速扩大成长。现在已不仅仅
是统计领域，教育，银行，电商，互联网….都在使用R语言。"
str_wrap(txt,width = 40)
cat(str_wrap(txt,width = 40),"\n")
cat(str_wrap(txt,width = 60,indent = 2),"\n")
cat(str_wrap(txt,width = 20,exdent =4),"\n")
```
str_sub函数
截取字符串str_sub(string, start = 1L, end = -1L)#

```{r}
txt<-"R语言作为统计学一门语言，一直在小众领域闪耀着光芒。"
str_sub(txt,3,6)
#> [1] "言作为统"
str_sub(txt,c(1,4),c(6,8))
#> [1] "R语言作为统" "作为统计学"
str_sub(txt,3)#通过负坐标截取字符串#

str_sub(txt,end = 3)

x <-"AAABBBCCC"
str_sub(x,1,1)<-1
x
#> [1] "1AABBBCCC"
str_sub(x, start=2, end=2)<-"2345"
x
#> [1] "12345C"
```


str_count:字符串计数
str_count(string, pattern = “”)
pattern: 匹配的字符
```{r}
str_count(txt, "一")
#> [1] 2
fruit <- c("apple", "banana", "pear", "pineapple")
str_count(fruit, "a")#对字符串向量中匹配的字符计数#
#> [1] 1 3 1 1
str_count(c("a.", ".", ".a.",NA), ".") #对字符串中的'.'字符计数，由于.是正则表达式的匹配符，直接判断计数的结果是不对的#
#> [1] 2 1 3 NA
str_count(c("a.", ".", ".a.",NA), fixed("."))
#> [1] 1 1 2 NA
str_count(c("a.", ".", ".a.",NA), "\\.")
```


str_length函数
字符串长度str_length(string)
```{r}
str_length(c("I", "am", "张丹", NA))
```

str_sort函数
字符串值排序，同str_order索引排序，str_sort(x, decreasing = FALSE, na_last = TRUE, locale
= “”, …)；str_order(x, decreasing = FALSE, na_last = TRUE, locale = “”, …)。decreasing: 排序
方向，na_last:NA值的存放位置，一共3个值，TRUE放到最后，FALSE放到最前，NA过滤处
理，locale:按哪种语言习惯排序#
```{r}
str_sort(c("a",1,2,"11"),locale = "en")#按照ASCII字母排序#

str_sort(c("你","好","朋","友"),locale="zh")
#> [1] "好" "你" "朋" "友"
#按拼音排序#
str_sort(letters,decreasing = T)#倒序排序#
#> [1] "z" "y" "x" "w" "v" "u" "t" "s" "r" "q" "p" "o" "n" "m" "l" "k" "j"
#> [18] "i" "h" "g" "f" "e" "d" "c" "b" "a"
```






对NA值得排序处理
```{r}
str_sort(c(NA,"1",NA),na_last = T)
#> [1] "1" NA NA
str_sort(c(NA,"1",NA),na_last = NA)
#> [1] "1"
```
 
 
 字符串匹配函数
str_split
字符串分割，同str_split_fixed str_split(string, pattern, n = Inf)；str_split_fixed(string, pattern, n)
pattern: 匹配的字符。n: 分割个数

```{r}
val<-"R语言作为统计学一门语言，一直在小众领域闪耀着光芒。直到大数据的爆发，R语言变成了一门炙手
可热的数据分析的利器。随着越来越多的工程背景的人的加入，R语言的社区在迅速扩大成长。现在已不仅仅
是统计领域，教育，银行，电商，互联网….都在使用R语言。"
s1<-str_split(val,"，")
s1

s2<-str_split(val,"，",2)#分成两块#
s2

class(s1)
#> [1] "list"
s3<-str_split(val,"R")
s3
#> [[1]]
#> [1]
""
#> [2] "语言作为统计学一门语言，一直在小众领域闪耀着光芒。直到大数据的爆发，"
#> [3] "语言变成了一门炙手可热的数据分析的利器。随着越来越多的工程背景的人的加入，"
#> [4] "语言的社区在迅速扩大成长。现在已不仅仅是统计领域，教育，银行，电商，互联网….都在使用"
```


str_subset函数
返回的匹配字符串：str_subset(string, pattern) pattern: 匹配的字符。
```{r}
a<-unlist(s1)
str_subset(a,"R")#全文匹配#
#> [1] "R语言作为统计学一门语言"
#> [2] "R语言变成了一门炙手可热的数据分析的利器。随着越来越多的工程背景的人的加入"
#> [3] "R语言的社区在迅速扩大成长。现在已不仅仅是统计领域"
#> [4] "互联网….都在使用R语言。"
str_subset(a,"^R")#开头匹配#
#> [1] "R语言作为统计学一门语言"
#> [2] "R语言变成了一门炙手可热的数据分析的利器。随着越来越多的工程背景的人的加入"
#> [3] "R语言的社区在迅速扩大成长。现在已不仅仅是统计领域"
str_subset(a,"R$")#结尾匹配#
```



从文本中提取单词
word(string, start = 1L, end = start, sep = fixed(" “)) start: 开始位置。end: 结束位置。sep: 匹配
字符
```{r}
word(a,1)#默认以空格分割，取第一个位置的字符串#
#> [1] "R语言作为统计学一门语言"
#> [2] "一直在小众领域闪耀着光芒。直到大数据的爆发"
#> [3] "R语言变成了一门炙手可热的数据分析的利器。随着越来越多的工程背景的人的加入"
#> [4] "R语言的社区在迅速扩大成长。现在已不仅仅是统计领域"
#> [5] "教育"
#> [6] "银行"
#> [7] "电商"
#> [8] "互联网….都在使用R语言。"
val1 <-c("I am Jane.", "http://fens.me, ok")
word(val1,1)
#> [1] "I" "http://fens.me,"
word(val1,1)
#> [1] "Jane." "ok"
word(val1,2,1)
#> [1] "am Jane." "ok"
word(a,1,sep = fixed("。"))
#> [1] "R语言作为统计学一门语言"
#> [2] "一直在小众领域闪耀着光芒"
#> [3] "R语言变成了一门炙手可热的数据分析的利器"
#> [4] "R语言的社区在迅速扩大成长"
#> [5] "教育"
#> [6] "银行"
#> [7] "电商"
#> [8] "互联网….都在使用R语言"
word(a,1,
sep = fixed("。"))
#> [1] "R语言作为统计学一门语言" "直到大数据的爆发"
#> [3] "随着越来越多的工程背景的人的加入" "现在已不仅仅是统计领域"
#> [5] "教育" "银行"
#> [7] "电商" ""
```

str_detect函数
匹配字符串的字符：str_detect(string, pattern)# pattern: 匹配字符。
```{r}
str_detect(a,"^R")
#> [1] TRUE FALSE TRUE TRUE FALSE FALSE FALSE FALSE
str_detect(a,"R")
#> [1] TRUE FALSE TRUE TRUE FALSE FALSE FALSE TRUE
```

str_match函数
从字符串中提取匹配组:str_match(string, pattern);str_match_all(string, pattern)# pattern: 匹配字
符。
```{r}
str_match(a,"R")
#> [,1]
#> [1,] "R"
#> [2,] NA
#> [3,] "R"
#> [4,] "R"
#> [5,] NA
#> [6,] NA
#> [7,] NA
#> [8,] "R"
str_match(a,"R语言")
#> [,1]
#> [1,] "R语言"
#> [2,] NA
#> [3,] "R语言"
#> [4,] "R语言"
#> [5,] NA
#> [6,] NA
#> [7,] NA
#> [8,] "R语言"
b <-c("abc", 123, "cba")
str_match(b,"[09]")#
#匹配字符09，
#限1个，并返回对应的字符#
#> [,1]
#> [1,] NA
#> [2,] "1"
#> [3,] NA
str_match(b,"[09]*")
#匹配字符09，
#不限数量，并返回对应的字符#
#> [,1]
#> [1,] ""
#> [2,] "123"
#> [3,] ""
str_match_all(b,"a")#从字符串中提取匹配组，以字符串matrix格式返回#
#> [[1]]
#> [,1]
#> [1,] "a"
#>
#> [[2]]
#> [,1]
#>
#> [[3]]
#> [,1]
#> [1,] "a"
```

str_replace函数
字符串替换str_replace(string, pattern, replacement) pattern: 匹配字符。replacement: 用于替换
的字符。

```{r}
str_replace(b,"[ab]","")#
#把目标字符串第一个出现的a或b，替换#
str_replace_all(b, "[ab]", "")
#把目标字符串所有出现的a或b，替换
str_replace_all(b, "[a]", "0")
#> [1] "0bc" "123" "cb0"
str_replace(b, "[a]", "0")
#> [1] "0bc" "123" "cb0"
str_replace_na(c(NA,"a","abc"),"x")#把NA替换#
```

str_locate函数
找到的模式在字符串中的位置：str_locate(string, pattern)；str_locate_all(string, pattern)#
```{r}
str_locate(a,"R语言")
str_locate(a,c("R语言","统计",1))#长度一样#
str_locate(b,c("a", 12, "b"))
str_locate_all(b,c("a", 12, "b"))
str_locate_all(b, "[ab]")#匹配a或b字符，以字符串matrix格式返回#
```

str_extract函数
从字符串中提取匹配模式 str_extract(string, pattern);str_extract_all(string, pattern, simplify =
FALSE) simplify: 返回值，TRUE返回matrix，FALSE返回列表
```{r}
a
#> [1] "R语言作为统计学一门语言"
#> [2] "一直在小众领域闪耀着光芒。直到大数据的爆发"
#> [3] "R语言变成了一门炙手可热的数据分析的利器。随着越来越多的工程背景的人的加入"
#> [4] "R语言的社区在迅速扩大成长。现在已不仅仅是统计领域"
#> [5] "教育"
#> [6] "银行"
#> [7] "电商"
#> [8] "互联网….都在使用R语言。"
str_extract(a,"R")
#> [1] "R" NA "R" "R" NA NA NA "R"
str_extract(a,"\\d")# 返回匹配的数字#
#> [1] NA NA NA NA NA NA NA NA
d <-c("abca4", 123, "cba2")
str_extract(d,"\\d")
#> [1] "4" "1" "2"
str_extract_all(d,"\\d")
#> [[1]]
#> [1] "4"
#>
#> [[2]]
#> [1] "1" "2" "3"
#>
#> [[3]]
#> [1] "2"
```

str_conv函数
字符编码转换:str_conv(string, encoding) encoding: 编码名。
```{r}
x<-charToRaw("你好")#把中文字符字节化#
x
```



str_to_upper函数
字符串大写转换. str_to_upper(string, locale = “”);str_to_lower(string, locale = “”);str_to_title
(string, locale = “”) locale:按哪种语言习惯排序#
```{r}
i <-"I am Jane. Welcome to my blog! http://fens.me"
str_to_upper(i)
#> [1] "I AM JANE. WELCOME TO MY BLOG! HTTP://FENS.ME"
str_to_lower(i)
#> [1] "i am jane. welcome to my blog! http://fens.me"
str_to_title(i)# 首字母大写#
#> [1] "I Am Jane. Welcome To My Blog! Http://Fens.me"
```

