---
title: "Untitled"
author: "jessi潘"
date: "2018年3月29日"
output: pdf_document
---
#reshape2包是由Hadley Wickham开发的用于数据重构的包，其主要功能函数为melt、cast，实现了长数据和宽数据之间的转换，包中还包含其它函数和数据集
```{r}
library(reshape2)
```
#长数据和宽数据
##宽数据：宽数据是我们常见的数据集格式，因为这种格式符合数据收集的习惯和标准，数据集的每一列为一个观测变量，每一行为一组所有观测变量的观测值
```{r}
head(airquality)
```

#长数据：长数据有两个特殊的列：variable和value
 variable列用于存放观测变量，value列用于存放观测变量对应的观测值
```{r}
data1<-melt(airquality)
head(data1)
```
#melt
Convert an object into a molten data frame.(返回数据框)
对不同的数据对象，melt函数有不同的使用方法：
针对数组的melt.array
针对数据框的melt.data.frame
针对向量的melt.default
针对列表的melt.list**

##melt(data, id.vars, measure.vars, variable.name = "variable", ..., na.rm = FALSE, value.name = "value",factorsAsStrings = TRUE)

id.vars：用于指定标识变量，根据标识标量对其它变量进行“融化”，标识变量本身不进行“融化”
measure.vars：用于指定测量变量，对测量变量进行“融化”，其它变量不进行“融化”
若只指定了id.vars和measure.vars中的一项，则把指定之外的变量作为另一项
若两者都未指定，则把因子和字符串类型的变量作为id.vars，其余变量作为measure.vars
```{r}
data1<-melt(airquality)
head(data1)
# 指定Month和Day为标识变量
data2<-melt(airquality,id.vars = c("Month","Day"))
head(data2)
```
```{r}
# 指定Species为测量变量
data3<-melt(iris,measure.vars = "Species")
head(data3)
```


##melt.array（其实可以处理的对象包括array、table和matrix）
melt(data, varnames = names(dimnames(data)), …, na.rm = FALSE, as.is = FALSE, value.name = “value”)
varnames：用于指定“融化”后形成的数据框的变量名
na.rm：默认为FALSE，用于移除缺失值
as.is：默认为FALSE，为FALSE时，函数会调用type.convert方法将维度名称转化，为TRUE时，维度名称仍会作为字符串类型
```{r}
a<-array(c(1:23,NA),c(2,3,4))
melt(a,varnames=c("x","y","z"))

```
#将向量转化为数据框
melt(data, …, na.rm = FALSE, value.name = “value”)
```{r}
melt(c("data","science","a"))
```
可递归地拆分列表中的元素
melt(data, …, level = 1)
level：默认为1，用于设置标签
```{r}
b<-as.list(c("a","b",NA))
melt(b)
```

