---
title: "正则表达式"
output: rmarkdown::html_vignette
vignette: >
  %\VignetteIndexEntry{Vignette Title}
  %\VignetteEngine{knitr::rmarkdown}
  %\VignetteEncoding{UTF-8}
---
文件创建: 潘露璐 2017级 2017年秋
date: "`2017年`"

```{r setup, include = FALSE}
knitr::opts_chunk$set(
  collapse = TRUE,
  comment = "#>"
)
```

- 3 字符串操作
- 3.1 对象合并
- 3.2 调用stringr包	
- 3.2.1 stringr包中str_c函数	
- 3.2.2 str_trim函数	
- 3.2.3 str_pad函数	
- 3.2.4 str_dup函数	
- 3.2.5 str_wrap函数	
- 3.2.6 str_sub函数	
- 3.2.7 str_count函数	
- 3.2.8 str_length函数	
- 3.2.9 str_sort函数	
- 3.3 对NA值得排序处理	
- 3.4 字符串匹配函数	
- 3.4.1 str_split 函数	
- 3.4.2 str_subset函数	
- 3.4.3 从文本中提取单词	
- 3.4.4 str_detect函数	
- 3.4.5 str_match函数	
- 3.5 str_replace函数	
- 3.6 str_locate函数	
- 3.7 str_extract函数	
- 3.8 str_conv函数	
- 3.9 str_to_upper函数	



#3 字符串操作

#3.1 对象合并
paste:paste(..., sep = " ", collapse = NULL),sprintf#
```{r}
paste("hello","jessi","and others")
sprintf("hello %s %s","jessi","and others")
paste("hello",c("lucy","jane"),c("chen","li"),",")
paste("hi",c("lucy","jane","david"),collapse = ",")#利用collapse参数，paste能将一个文本向量拆解成有任意分隔符的元素组成的向量#
paste(c("hello","everyone","out there"),collapse = ",")
```

```{r}
person<-"Jared"
partysize<-"eight"
waittime<-25
paste("hello",person,",your party of",partysize,"will be seated in",waittime,"minutes.",sep  = " ")#sep: 把多个字符串拼接为一个大的字符串，用于字符串的分割符。#
```

```{r}
sprintf("hello %s, yout party of %s will be seated in %s minutes",person,partysize,waittime)
sprintf("hello %s, yout party of %s will be seated in %s minutes",c("Jared","Lucy"),c("eight","four",10,16),waittime)#向量长度必须是彼此的倍数#
```
#3.2 调用stringr包
```{r}
require(stringr)
```
#3.2.1 stringr包中str_c函数
与str_join完全相同，类似于paste:字符串拼接操作:str_c(..., sep = "", collapse = NULL)#
```{r}
str_c("a","b",sep = "-")
str_c(c("a","a1"),c("b","b1"),sep = "-")
str_c(head(letters),collapse = " ")
str_c(c("a","a1"),c("b","b1"),collapse = "-")
```
#3.2.2 str_trim函数
去掉字符串的空格和TAB(\t):str_trim(string, side = c("both", "left", "right")),side: 过滤方式，both两边都过滤，left左边过滤，right右边过滤#
```{r}
str_trim(" left space  ",side = "left")
str_trim("  left space  ",side="right")
str_trim("  left space  ",side="both")
```
#3.2.3 str_pad函数
补充字符串的长度str_pad(string, width, side = c("left", "right", "both"), pad = " ")，width: 字符串填充后的长度，side: 填充方向，both两边都填充，left左边填充，right右边填充，pad: 用于填充的字符#
```{r}
str_pad("connan",20,"left")
str_pad("connan",20,"right")
str_pad("connan",20,"both","x")
```
#3.2.4 str_dup函数
赋值str_dup(string, times)#
```{r}
val <- c("abca4", 123, "cba2")
str_dup(val,2)
str_dup(val,1:3)#按位置复制#
```
#3.2.5 str_wrap函数
控制字符串输出格式str_wrap(string, width = 80, indent = 0, exdent = 0)，width: 设置一行所占的宽度，indent: 段落首行的缩进值，exdent: 段落非首行的缩进值#
#cat(... , file = "", sep = " ", fill = FALSE, labels = NULL, append = FALSE)#
```{r}
txt<-"R语言作为统计学一门语言，一直在小众领域闪耀着光芒。直到大数据的爆发，R语言变成了一门炙手可热的数据分析的利器。随着越来越多的工程背景的人的加入，R语言的社区在迅速扩大成长。现在已不仅仅是统计领域，教育，银行，电商，互联网….都在使用R语言。"
str_wrap(txt,width = 40)
cat(str_wrap(txt,width = 40),"\n")
cat(str_wrap(txt,width = 60,indent = 2),"\n")
cat(str_wrap(txt,width = 20,exdent =4),"\n")

```
#3.2.6 str_sub函数
截取字符串str_sub(string, start = 1L, end = -1L)#
```{r}
txt<-"R语言作为统计学一门语言，一直在小众领域闪耀着光芒。"
str_sub(txt,3,6)
str_sub(txt,c(1,4),c(6,8))
str_sub(txt,-3)#通过负坐标截取字符串#
str_sub(txt,end = -3)
```

```{r}
x <- "AAABBBCCC"
str_sub(x,1,1)<-1
x
str_sub(x, start=2, end=-2) <- "2345"
x
```
#3.2.7 str_count:字符串计数str_count(string, pattern = "")pattern: 匹配的字符
```{r}
str_count(txt, "一")
fruit <- c("apple", "banana", "pear", "pineapple")
str_count(fruit, "a")#对字符串向量中匹配的字符计数#
```

```{r}
str_count(c("a.", ".", ".a.",NA), ".") #对字符串中的'.'字符计数，由于.是正则表达式的匹配符，直接判断计数的结果是不对的#
str_count(c("a.", ".", ".a.",NA), fixed("."))
str_count(c("a.", ".", ".a.",NA), "\\.")
```
#3.2.8 str_length函数
字符串长度str_length(string)
```{r}
str_length(c("I", "am", "张丹", NA))
```
#3.2.9 str_sort函数
字符串值排序，同str_order索引排序，str_sort(x, decreasing = FALSE, na_last = TRUE, locale = "", ...)；str_order(x, decreasing = FALSE, na_last = TRUE, locale = "", ...)。decreasing: 排序方向，na_last:NA值的存放位置，一共3个值，TRUE放到最后，FALSE放到最前，NA过滤处理，locale:按哪种语言习惯排序#
```{r}
str_sort(c("a",1,2,"11"),locale = "en")#按照ASCII字母排序#
str_sort(c("你","好","朋","友"),locale="zh")
#按拼音排序#
str_sort(letters,decreasing = T)#倒序排序#
```
#3.3 对NA值得排序处理
```{r}
str_sort(c(NA,"1",NA),na_last = T)
str_sort(c(NA,"1",NA),na_last = NA)
```
#3.4 字符串匹配函数
#3.4.1 str_split
 字符串分割，同str_split_fixed  str_split(string, pattern, n = Inf)；str_split_fixed(string, pattern, n)
pattern: 匹配的字符。n: 分割个数
```{r}
val<-"R语言作为统计学一门语言，一直在小众领域闪耀着光芒。直到大数据的爆发，R语言变成了一门炙手可热的数据分析的利器。随着越来越多的工程背景的人的加入，R语言的社区在迅速扩大成长。现在已不仅仅是统计领域，教育，银行，电商，互联网….都在使用R语言。"
s1<-str_split(val,"，")
s1
s2<-str_split(val,"，",2)#分成两块#
s2
class(s1)
s3<-str_split(val,"R")
s3
s4<-str_split_fixed(val,"，",2)#结果类型是matrix#
```
#3.4.2 str_subset函数
返回的匹配字符串：str_subset(string, pattern)
pattern: 匹配的字符。
```{r}
a<-unlist(s1)
str_subset(a,"R")#全文匹配#
```

```{r}
str_subset(a,"^R")#开头匹配#
str_subset(a,"R$")#结尾匹配#
```
#3.4.3 从文本中提取单词
word(string, start = 1L, end = start, sep = fixed(" "))
start: 开始位置。end: 结束位置。sep: 匹配字符
```{r}
word(a,1)#默认以空格分割，取第一个位置的字符串#
val1 <- c("I am Jane.", "http://fens.me, ok")
word(val1,1)
word(val1,-1)
word(val1,2,-1)
```

```{r}
word(a,1,sep = fixed("。"))
word(a,-1,sep = fixed("。"))
```
#3.4.4 str_detect函数
匹配字符串的字符：str_detect(string, pattern)#
pattern: 匹配字符。
```{r}
str_detect(a,"^R")
str_detect(a,"R")
```
#3.4.5 str_match函数
从字符串中提取匹配组:str_match(string, pattern);str_match_all(string, pattern)#
pattern: 匹配字符。
```{r}
str_match(a,"R")
str_match(a,"R语言")
b <- c("abc", 123, "cba")
str_match(b,"[0-9]")#匹配字符0-9，限1个，并返回对应的字符#
str_match(b,"[0-9]*")#匹配字符0-9，不限数量，并返回对应的字符#
str_match_all(b,"a")#从字符串中提取匹配组，以字符串matrix格式返回#
```
#3.5 str_replace函数
字符串替换str_replace(string, pattern, replacement)
pattern: 匹配字符。replacement: 用于替换的字符。
```{r}
str_replace(b,"[ab]","-")#把目标字符串第一个出现的a或b，替换为-#
str_replace_all(b, "[ab]", "-")#把目标字符串所有出现的a或b，替换为-#
str_replace_all(b, "[a]", "0")
str_replace(b, "[a]", "0")
str_replace_na(c(NA,"a","abc"),"x")#把NA替换#
```
#3.6 str_locate函数
找到的模式在字符串中的位置：str_locate(string, pattern)；str_locate_all(string, pattern)#
```{r}
a
str_locate(a,"R语言")
str_locate(a,c("R语言","统计",1))#长度一样#
b
str_locate(b,c("a", 12, "b"))
str_locate_all(b,c("a", 12, "b"))
```

```{r}
str_locate_all(b, "[ab]")#匹配a或b字符，以字符串matrix格式返回#
```
#3.7 str_extract函数
从字符串中提取匹配模式
str_extract(string, pattern);str_extract_all(string, pattern, simplify = FALSE)
simplify: 返回值，TRUE返回matrix，FALSE返回列表
```{r}
a
str_extract(a,"R")
str_extract(a,"\\d")# 返回匹配的数字#
d <- c("abca4", 123, "cba2")
str_extract(d,"\\d")
str_extract_all(d,"\\d")

```
#3.8 str_conv函数
字符编码转换:str_conv(string, encoding)
encoding: 编码名。
```{r}
x<-charToRaw("你好")#把中文字符字节化#
x
```

#3.9 str_to_upper函数
字符串大写转换.
str_to_upper(string, locale = "");str_to_lower(string, locale = "");str_to_title(string, locale = "")
locale:按哪种语言习惯排序#
```{r}
i <- "I am Jane. Welcome to my blog! http://fens.me"
str_to_upper(i)
str_to_lower(i)
str_to_title(i)# 首字母大写#
```